臺灣新北地方法院刑事判決
110年度訴字第1216號
公  訴  人  臺灣新北地方檢察署檢察官
被      告  李偉銘


選任辯護人  王聖傑律師
上列被告因違反毒品危害防制條例案件，經檢察官提起公訴（11
0年度偵字第29455號、第33111號），本院判決如下：
    主  文
李偉銘犯販賣第三級毒品未遂罪，處有期徒刑壹年拾月。緩刑參
年，並應支付公庫新臺幣參萬元。扣案如附表所示之物均沒收。
  
    事  實
一、李偉銘知悉3,4-亞甲基雙氧苯基乙基胺戊酮為毒品危害防制
    條例第2 條第2 項第3 款所稱之第三級毒品，依法不得販賣
    ，竟意圖營利，基於販賣第三級毒品之犯意，於民國110年7
    月8日前某時，以附表編號2所示之行動電話連結網際網路，
    登入社群軟體Twitter以暱稱「Andy」（ID：@chillfking）
    刊登暗示販賣毒品訊息，適警員於同日19時許執行網路巡邏
    時發現後與其聯繫，李偉銘即主動詢問「缺裝備嗎?」等語
    （意指詢問是否缺毒品沖泡包等），李偉銘隨後再使用通訊
    軟體Telegram以暱稱「洛克」( ID：fkingchill）與喬裝買
    家之警員洽談交易毒品事宜，並達成以新臺幣（下同）7,00
    0元之價格交易含有3,4-亞甲基雙氧苯基乙基胺戊酮之沖泡
    包23包之合意；嗣雙方依約於同年月16日20時許，在新北市
    ○○區○○路00號前進行交易，李偉銘將如附表編號1所示含有3
    ,4-亞甲基雙氧苯基乙基胺戊酮之沖泡包23包交付警員時，
    為警當場查獲，因而未遂，並經警扣得附表所示之物。
二、案經桃園市政府警察局龜山分局報告臺灣新北地方檢察署檢
    察官偵查起訴。
    理  由
一、認定犯罪事實所憑之證據及理由：
  ㈠前揭犯罪事實，業據被告李偉銘於警詢、偵訊、本院訊問時
    均坦承不諱（見偵字第29455號卷第19至27、91至93頁、本
    院卷第48、98、100頁），並有桃園市政府警察局龜山分局
    扣押筆錄暨扣押物品目錄表各1份、110年7月16日警員職務
    報告、現場蒐證錄音譯文各1紙、社群軟體Twitter暱稱「An
    dy」、通訊軟體Telegram暱稱「洛克」之帳號資料及與警員
    之對話紀錄翻拍照片、現場照片共9張、內政部警政署刑事
    警察局110年9月2日刑鑑字第1100087432號鑑定書1 份附卷
    可稽（見偵字第33111號卷第33至39、53至59、83頁），並
    有附表所示之扣案物品可資佐證，足認被告上開自白與事實
    相符，堪以採信。
  ㈡按政府為杜絕毒品之氾濫，對於查緝施用及販賣毒品之工作
    ，無不嚴加執行，販賣毒品罪又係重罪，設若無利可圖，衡
    情一般持有毒品之人當無輕易將所持有之毒品轉讓他人而甘
    冒被查獲法辦危險之理（最高法院108 年度台上字第4391號
    判決意旨參照）。查被告於前述時地販賣含有第三級毒品3,
    4-亞甲基雙氧苯基乙基胺戊酮成分之沖泡包23包未遂犯行，
    若其順利出售，可獲利7,000 元（原係無償取得），業據其
    供述明確（見偵字第29455號卷第93頁），足見其主觀上確
    有藉販賣第三級毒品以營利之意圖甚明。
  ㈢從而，本案事證明確，被告上開犯行，堪以認定，應予依法
    論罪科刑。
二、論罪科刑：
  ㈠按3,4-亞甲基雙氧苯基乙基胺戊酮為毒品危害防制條例第2條
    第2項第3款所規定之第三級毒品。次按刑事偵查技術上所謂
    之「釣魚偵查」，係指對於原已犯罪或具有犯罪故意之人，
    以設計引誘之方式，使其暴露犯罪事證，而加以逮捕或偵辦
    而言，此純屬偵查犯罪技巧之範疇，並未違反憲法對於基本
    人權之保障，且於公共利益之維護有其必要性存在，故依「
    釣魚」方式所蒐集之證據資料，原則上非無證據能力；又於
    此情形，因毒品購買者為辦案佯稱購買，而將販賣者誘出以
    求人贓俱獲，因其無實際買受之真意，且在警察監視之下伺
    機逮捕，事實上亦不能真正完成買賣，則該次行為，僅能論
    以販賣未遂（最高法院100 年度台上字第4498號判決意旨參
    照）。核被告所為，係犯毒品危害防制條例第4 條第6項、
    第3項販賣第三級毒品未遂罪。被告意圖販賣而持有第三級
    毒品3,4-亞甲基雙氧苯基乙基胺戊酮之低度行為，為販賣第
    三級毒品未遂之高度行為所吸收，不另論罪。
  ㈡刑之減輕：
  1.被告已著手於販賣第三級毒品行為，惟因佯裝為買家之警員
    並無購入上開毒品之真意而不遂，為未遂犯，爰均依刑法第
    25條第2 項之規定，按既遂犯之刑減輕之。
  2.按犯毒品危害防制條例第4條至第8條之罪於偵查及歷次審判
    中均自白者，減輕其刑，同條例第17條第2 項定有明文。被
    告於偵查、本院訊問時，均自白犯罪，已如前述，均應依毒
    品危害防制條例第17條第2 項規定減輕其刑，並依法遞減之
    。
 ㈢爰審酌被告正值青年，不思尋求以正當、合法之途徑賺取收入
   ，知悉含有3,4-亞甲基雙氧苯基乙基胺戊酮成分之附表編號1
   所示沖泡包，使用後極易成癮，濫行施用，非但對施用者身
   心健康造成傷害，且因其成癮性，常使施用者經濟地位發生
   實質改變而處於劣勢，而衍生個人之家庭悲劇，或導致社會
   之其他犯罪問題，竟無視國家杜絕毒品犯罪之禁令而恣意販
   賣毒品，復審酌被告犯後坦承犯行，著手販賣之價量非鉅；
   暨自陳從事鐵工、每月薪資約3萬多元、須扶養父母親之家庭
   經濟生活狀況（見本院卷第100頁）等一切情狀，量處如主文
   所示之刑。
 ㈣末查，被告前未曾因故意犯罪而受有期徒刑以上刑之宣告，有
   臺灣高等法院被告前案紀錄表在卷可佐，素行尚可，所為上
   開犯行固非可取，然衡酌其因一時失慮致罹刑典，且於偵審
   程序，始終坦承犯行，並於本院訊問時陳明目前擔任鐵工已
   有正當工作（見本院卷第100頁），堪認被告已知應以正當、
   合法之途徑賺取收入，具悔悟之意，經此偵審程序之教訓，
   當知所警惕，無再犯之虞，爰依刑法第74條第1項第1款之規
   定，諭知緩刑3 年。此外，斟酌被告本案販賣毒品屬對社會
   危害性重大之犯罪行為，為使其確實心生警惕、預防再犯，
   實有科予一定負擔之必要，乃再依刑法第74條第2 項第4款之
   規定，命被告應向公庫支付3萬元。倘其有違反上開所定負擔
   且情節重大者，依刑法第75條之1第1項第4 款規定，緩刑之
   宣告仍得由檢察官向法院聲請撤銷，併此敘明。
三、沒收：
  ㈠按毒品危害防制條例第18條第1 項後段規定查獲之第三級、
    第四級毒品，無正當理由而擅自持有者，沒入銷燬之；此應
    沒入銷燬之毒品，專指查獲施用或持有（未成罪）之第三級
    、第四級毒品而言；倘屬同條例相關法條明文規定處罰之犯
    罪行為，即非該條項應依行政程序沒入銷燬之範圍；再同條
    例對於查獲之製造、運輸、販賣、意圖販賣而持有、以非法
    方法使人施用、引誘他人施用及轉讓、持有一定數量以上第
    三級、第四級毒品之沒收，並無特別規定，如其行為已構成
    犯罪，則該毒品即屬不受法律保護之違禁物，應回歸刑法之
    適用（最高法院98年度台上字第2889號、99年度台上字第27
    33號判決意旨參照）。扣案附表編號1所示之物經鑑定均含
    有第三級毒品3,4-亞甲基雙氧苯基乙基胺戊酮成分，屬被
    告犯本案販賣第三級毒品未遂犯行有關之違禁物，而應依刑
    法第38條第1 項規定宣告沒收；又上開3,4-亞甲基雙氧苯基
    乙基胺戊酮之外包裝，內含微量毒品成分難以析離，亦無析
    離之實益與必要，同屬經查獲之第三級毒品，自亦應依刑法
    第38條第1 項之規定宣告沒收。至鑑驗用罄部分，既已滅失
    ，自毋庸再為沒收之諭知。 
　㈡按犯毒品危害防制條例第4 條至第9 條、第12條、第13條或
    第14條第1 項、第2 項之罪者，其供犯罪所用之物，不問屬
    於犯罪行為人與否，均沒收之，同條例第19條第1 項定有明
    文。扣案附表編號2所示之行動電話1具，係供被告用與喬裝
    買家之警員聯繫交易毒品事宜（見本院卷第50頁），為被告
    犯本件販賣第三級毒品未遂罪所用之物，自應依毒品危害防
    制條例第19條第1 項規定，不問屬於被告與否，宣告沒收。
據上論斷，應依刑事訴訟法第299 條第1 項前段（本案採判決精
簡原則，僅引述程序法條），判決如主文。
本案經檢察官簡群庭偵查起訴，由檢察官王家春、劉新耀到庭執
行公訴。
中    華    民    國   111    年    5     月    18    日
                  刑事第十七庭  審判長法  官  劉凱寧
                                      法  官  趙悅伶
                                      法  官  黃俊雯
以上正本證明與原本無異。
如不服本判決，應於判決送達後20日內敘明上訴理由，向本院提
出上訴狀 (應附繕本) ，上訴於臺灣高等法院。其未敘述上訴理
由者，應於上訴期間屆滿後20日內向本院補提理由書「切勿逕送
上級法院」。
                                      書記官  游斯涵 
中    華    民    國   111    年    5     月    19    日
附錄本案論罪科刑法條全文： 
毒品危害防制條例第4 條 
製造、運輸、販賣第一級毒品者，處死刑或無期徒刑；處無期徒
刑者，得併科新臺幣三千萬元以下罰金。
製造、運輸、販賣第二級毒品者，處無期徒刑或十年以上有期徒
刑，得併科新臺幣一千五百萬元以下罰金。
製造、運輸、販賣第三級毒品者，處七年以上有期徒刑，得併科
新臺幣一千萬元以下罰金。
製造、運輸、販賣第四級毒品者，處五年以上十二年以下有期徒
刑，得併科新臺幣五百萬元以下罰金。
製造、運輸、販賣專供製造或施用毒品之器具者，處一年以上七
年以下有期徒刑，得併科新臺幣一百五十萬元以下罰金。
前五項之未遂犯罰之。

附表：
編號     品項 重量/數量 備註 1 含3,4-亞甲基雙氧苯基乙基胺戊酮成分之果汁沖泡包 23包（合計淨重208.88公克、合計驗餘淨重206.16公克） 內政部警政署110年9月2日刑鑑字第1100087432號鑑定書： 檢體外觀：紅色外包裝袋23包 鑑驗結果：取編號A6檢驗（內含紫色粉末），檢出含3,4-亞甲基雙氧苯基乙基胺戊酮成分 2 APPLE廠牌行動電話 1具 參本院扣押物品清單 （見本院卷第29頁）